# 几项履约义务

提问人：爱鱼 儿的瓶 tl 时间：2021-09-16 15:33:07
请陈老师及各位：
甲公司系某吸附材料制造商，除单独为客户提供吸附材料（耗材）外，同时也承接系统集成合同，即为客户提供处理装置+吸附材料（包括过滤器、分离器、置换阀等等）。处理装置需要根据公司的吸附材料型号设计参数，公司承接这种系统集成项目时，提供的服务内容包括：处理系统设计、选型、安装及吸附材料。合同价款会分别定价（硬件系统价、吸附材料价）。因为公司产品属于细分领域小众产品，目前市场上也无竞品，导致客户设备只能用公司产品，但是不排队后续有其他合格供应商，客户可以选择其他公司同类产品。请问该类合同是一项履约义务还是两项？

回答人：chenyiwei
可参考《中审众环研究 2020 》之“问题2-1-4（软件开发企业提供解决方案的收入确认问题）”所述原则处理。
在目前状况下，由于软件和硬件高度关联，因此总体上构成一项履约义务的可能性更大。到后续该领域市场引入其他竞争者，产品进一步标准化后，可能会有不同的考虑。